【裁判字號】    92,抗,3
【裁判日期】    920530
【裁判案由】    因違反臺灣地區與大陸地區人民關係條例等案件
【裁判全文】
福建高等法院金門分院刑事裁定                          九十二年度抗字第三號
    抗  告  人
    即  被  告  甲○○
                        （現另案於台灣花蓮監獄執行中）
右列抗告人因違反臺灣地區與大陸地區人民關係條例等案件，不服福建金門地方法院
中華民國九十二年二月二十四日所為裁定（九十一年度訴字第五一號），提起抗告，
本院裁定如左：
    主  文
原裁定撤銷。
    理  由
一、原裁定意旨略以：本件抗告人即被告甲○○係在民國九十一年十二月十六日收受
    九十一年度訴字第五一號判決正本，有送達證書在卷可稽，竟遲至九十二年二月
    十一日始行上訴，顯已逾越法定十日之上訴期間，其上訴即屬違背法律上之程式
    ，依刑事訴訟法之規定，應予駁回。
二、抗告人抗告意旨則略以：抗告人不服原審九十一年度訴字第五一號刑事判決，提
    提上訴，經原審以逾期上訴，裁定駁回，惟抗告人早於九十一年十二月十六日入
    監服刑，有台灣花蓮地方法院檢察署執行命令影本可稽，爰請撤銷原裁定，以利
    抗告人提起上訴等語。
三、按上訴期間為十日，自送達判決後起算，刑事訴訟法第三百四十九條前段定有明
    文。又送達於在監獄或看守所之人，應囑託該監所長官為之，同法第五十六條第
    二項規定亦明。
四、經查：
（一）、本件抗告人即被告甲○○前於民國九十一年十二月十九日因違反臺灣地區與
        大陸地區人民關係條例等案件，經福建金門地方法院以九十一年度訴字第五
        一號刑事判決判處有期徒刑一年六月，判決正本係於九十一年十二月二十六
        日（原裁定誤為九十一年十二月十六日），送達至花蓮縣新城鄉○里○路二
        十八號，由吳怡靜代收，此有福建金門地方法院九十一年度訴字第五一號刑
        事判決正本暨送達證書在卷可憑。
（二）、惟抗告人即被告甲○○早於民國九十一年十二月十六日，經台灣花蓮地方法
        院檢察署檢察官通知於當日上午九時前往該署執行科報到，執行另案竊盜罪
        之有期徒刑九月，並經檢察官於當日發交台灣花蓮監獄花蓮分監執行，再於
        九十二年二月二十五日移送台灣花蓮監獄執行，此亦有台灣花蓮地方法院檢
        察署執行傳票、台灣高等法院被告全國前案紀錄表、台灣花蓮看守所簡覆表
        在卷可稽，顯見原審於九十一年十二月二十六日送達上開判決正本至花蓮縣
        新城鄉○里○路二十八號時，抗告人即被告甲○○早經台灣花蓮地方法院檢
        察署檢察官發監執行，原審送達上開判決正本時，並未依前揭刑事訴訟法第
        五十六條第二項規定囑託該監所長官為之，而逕送達至花蓮縣新城鄉○里○
        路二十八號由吳怡靜代收，其送達顯非合法，自不生合法送達之效力。
（三）、綜上所述，本件原審九十一年度訴字第五一號判決正本對抗告人即被告甲○
        ○之送達既非合法，原裁定以抗告人未於送達後十日之期間內聲明上訴，而
        駁回其上訴，自有未合。抗告人執此提起抗告，為有理由，自應由本院將原
        裁定撤銷。
五、據上論斷，應依刑事訴訟法第四百十三條前段，裁定如主文。
中      華      民      國    九十二    年      五      月    三十      日
                              福建高等法院金門分院刑事庭
                                  審判長法  官  陳  中  和
                  法  官  王  聰  明
                                        法  官  李  行  一
右正本證明與原本無異。
如不服本裁定，應於收受送達後五日內向本院提出抗告狀。
中      華      民      國    九十二    年      六      月      二      日
                                        書記官  李  麗  鳳


司法院資訊處製作；財團法人民間司法改革基金會備份。
